Images des répertoires du notaire Thomas Gibert pour l'étude XXXIX
Archives nationales de France
Images des répertoires du notaire Thomas Gibert pour l'étude XXXIX
20 février 1762 - 31 janvier 1794
MC/RE/XXXIX/7 - MC/RE/XXXIX/9
Etude XXXIX; Gibert, Thomas
3 registres
Archives nationales de France
Minutes et répertoires: la loi 2008-696 du 15 juillet 2008 relative aux archives a fixé à 75 ans à compter de la date de l'acte, ou à 25 ans à compter de la date du décès de l'intéressé si ce délai est plus bref, le délai de communication des minutes et répertoires des notaires; ce délai est porté à 100 ans à compter de la date de l'acte si le document se rapporte à un mineur (code du Patrimoine, articles L213-2, 4e d et 5e).
Autres documents de l'étude (dossiers de clients, comptabilité...): s'agissant d'archives privées, ces documents sont communicables selon les modalités fixées par le déposant ou le donateur.
Certains documents ne sont pas accessibles sous leur forme originale en raison de leur mauvais état de conservation.
Registres entrés aux Archives nationales en 1939.
Images des répertoires de l’étude XXXIX
Archives de l'étude XXXIX
répertoire d'officier public ministériel
- Répertoire chronologique pour la période du 20 février 1762 au 31 décembre 1770, 20 février 1762 - 31 décembre 1770; MC/RE/XXXIX/7; Un registre de 342 feuillets de papier manuscrits, hauteur 36,5 x largeur 24 cm, composé de 32 cahiers foliotés par le notaire. Le registre est en assez bon état. A signaler: les feuillets 188, 200, 202, 238 sont en partie déchirés; le feuillet 340 est dérelié; plusieurs pages vierges entre les feuillets 249 et 250; une caricature au crayon au f° 342.
  Registre folioté en 2005 (foliotation non visible à l'écran)
  Le répertoire contient les informations suivantes: 1. nature de l'acte passé en minute; 2. prénom, nom des parties; 3. date du jour.
  Par suite d'une erreur de reliure, les actes des années 1764 et 1765 sont mélangés (f° 75 à 145).
  répertoire
  - Liste chronologique des actes pour la période du 20 février au 31 décembre 1762, 20 février - 31 décembre 1762; 1 r°-40 r°; 40 feuillets
  - Liste chronologique des actes pour la période du 4 janvier au 31 décembre 1763, 4 janvier - 31 décembre 1763; 40 r°-75 v°; 36 feuillets
  - Liste chronologique des actes pour la période du 2 janvier au 31 décembre 1764, 2 janvier - 31 décembre 1764; 75 v°-124 v°; 54 feuillets
    - du 5 janvier au 25 octobre 1764, 5 janvier - 25 octobre 1764; 75 v°-105 v°; 31 feuillets
      la suite de l'année 1764 (25 octobre-31décembre) se trouve aux feuillets 119-124
    - du 25 octobre au 31 décembre 1764, 25 octobre - 31 décembre 1764; 119 r°-124 v°; 6 feuillets
      le début de l'année 1764 ( 5 janvier- 25 octobre) se trouve aux feuillets 75-105
  - Liste chronologique des actes pour la période du 2 janvier au 31 décembre 1765, 2 janvier - 31 décembre 1765; 124 v°-145 v°; 54 feuillets
    - du 2 janvier au 4 juillet 1765, 2 janvier - 4 juillet 1765; 124 v°-142 v°; 19 feuillets
      la suite de l'année 1765 se trouve aux feuillets 106-118 pour la période du 5 juillet au 18 novembre et aux feuillets 143-145 pour la période du 19 novembre au 31 décembre.
    - du 5 juillet au 18 novembre 1765, 5 juillet - 18 novembre 1765; 106 v°-118 v°; 13 feuillets
      le début de l'année 1765 (2 janvier-4 juillet) se trouve aux feuillets 124-142; la suite de l'année 1765 (19 novembre-31décembre) aux feuillets 143-145.
    - du 19 novembre au 31 décembre 1765, 19 novembre - 31 décembre 1765; 143 r°-145 v°; 4 feuillets
      le début de l'année 1765 se trouve aux feuillets 124 à 142 pour la période du 2 janvier au 4 juillet et aux feuillets 106 à 118 pour la période du 5 juillet au 18 novembre.
  - Liste chronologique des actes pour la période du 4 janvier au 31 décembre 1766, 4 janvier - 31 décembre 1766; 146 r°-188 v°; 43 feuillets
  - Liste chronologique des actes pour la période du 3 janvier au 31 décembre 1767, 3 janvier - 31 décembre 1767; 189 r°-217 v°; 29 feuillets
  - Liste chronologique des actes pour la période du 1er janvier au 31 décembre 1768, 1er janvier - 31 décembre 1768; 218 r°-249 v°; 32 feuillets
  - Liste chronologique des actes pour la période du 2 janvier au 30 décembre 1769, 2 janvier - 30 décembre 1769; 250 r°-303 v°; 54 feuillets
    - du 2 janvier au 30 juin 1769, 2 janvier - 30 juin 1769; 250 r°-280 r°; 31 feuillets
    - du 1er juillet au 30 décembre 1769, 1er juillet - 30 décembre 1769; 280 v°-303 v°; 24 feuillets
  - Liste chronologique des actes pour la période du 2 janvier au 31 décembre 1770, 2 janvier - 31 décembre 1770; 304 r°-342 r°; 39 feuillets
    Au feuillet 340, liste des "contrats de conversion d'effets royaux remis par maître Gibert ....à maître Gespereau ", du 7 juin 1769.
- Répertoire chronologique pour la période du 2 janvier 1771 au 30 janvier 1794, 2 janvier 1771 - 30 janvier 1794; MC/RE/XXXIX/8; Un registre de 357 feuillets de papiers manuscrits, hauteur 36,5 x largeur 24 cm, composé de 35 cahiers foliotés par le notaire. Le registre est en assez bon état. A signaler: les feuillets 125, 152, 168, 315 sont en partie déchirés; plusieurs pages vierges entre les feuillets 45-46; les feuillets 353 à 357 sont sales et très abîmés.
  Le répertoire contient les informations suivantes: 1. nature de l'acte passé en minute; 2. prénom, nom des parties; 3. date du jour; 4. enregistrement.
  Les feuillets 353 à 357 présentent une liste des minutes manquantes entre 1762 et 1793
  Les actes passés entre le 12 octobre 1793 et le 30 janvier 1794 ont été signés par le notaire Mélite Lemire, notaire-substituant.
  - Liste chronologique des actes pour la période du 2 janvier au 31 décembre 1771, 2 janvier - 31 décembre 1771; 1 r°-27 v°; 27 feuillets
  - Liste chronologique des actes pour la période du 2 janvier au 31 décembre 1772, 2 janvier - 31 décembre 1772; 28 r°-45 v°; 18 feuillets
  - Liste chronologique des actes pour la période du 2 janvier au 31 décembre 1773, 2 janvier - 31 décembre 1773; 46 r°-60 v°; 15 feuillets
  - Liste chronologique des actes pour la période du 2 janvier au 31 décembre 1774, 2 janvier - 31 décembre 1774; 61 r°-74 r°; 16 feuillets
  - Liste chronologique des actes pour la période du 5 janvier au 31 décembre 1775, 5 janvier - 31 décembre 1775; 74 v°-85 v°; 12 feuillets
  - Liste chronologique des actes pour la période du 2 janvier au 31 décembre 1776, 2 janvier - 31 décembre 1776; 86 r°-98 v°; 13 feuillets
  - Liste chronologique des actes pour la période du 1er janvier au 30 décembre 1777, 1er janvier - 30 décembre 1777; 99 r°-111 r°; 13 feuillets
  - Liste chronologique des actes pour la période du 2 janvier au 31 décembre 1778, 2 janvier - 31 décembre 1778; 111 v°-121 v°; 11 feuillets
  - Liste chronologique des actes pour la période du 2 janvier au 31 décembre 1779, 2 janvier - 31 décembre 1779; 122 r°-132 r°; 11 feuillets
  - Liste chronologique des actes pour la période du 3 janvier au 31 décembre 1780, 3 janvier - 31 décembre 1780; 132 r°-141 r°; 10 feuillets
  - Liste chronologique des actes pour la période du 1er janvier au 31 décembre 1781, 1er janvier - 31 décembre 1781; 141 v°-149 v°; 9 feuillets
  - Liste chronologique des actes pour la période du 2 janvier au 31 décembre 1782, 2 janvier - 31 décembre 1782; 149 v°-158 r°; 10 feuillets
  - Liste chronologique des actes pour la période du 1 janvier au 31 décembre 1783, 1 janvier - 31 décembre 1783; 158 v°-166 v°; 9 feuillets
  - Liste chronologique des actes pour la période du 2 janvier au 28 décembre 1784, 2 janvier - 28 décembre 1784; 167 r°-176 v°; 10 feuillets
  - Liste chronologique des actes pour la période du 1er janvier au 30 décembre 1785, 1er janvier - 30 décembre 1785; 177 r°-187 r°; 11 feuillets
  - Liste chronologique des actes pour la période du 1er janvier au 30 décembre 1786, 1er janvier - 30 décembre 1786; 187 v°-198 v°; 12 feuillets
  - Liste chronologique des actes pour la période du 2 janvier au 31 décembre 1787, 2 janvier - 31 décembre 1787; 199 r°-216 v°; 18 feuillets
  - Liste chronologique des actes pour la période du 4 janvier au 31 décembre 1788, 4 janvier - 31 décembre 1788; 217 r°-235 v°; 19 feuillets
  - Liste chronologique des actes pour la période du 2 janvier au 30 décembre 1789, 2 janvier - 30 décembre 1789; 236 r°-257 v°; 22 feuillets
  - Liste chronologique des actes pour la période du 4 janvier au 31 décembre 1790, 4 janvier - 31 décembre 1790; 258 r°-289 v°; 32 feuillets
  - Liste chronologique des actes pour la période du 3 janvier au 31 décembre 1791, 3 janvier - 31 décembre 1791; 290 r°-320 v°; 31 feuillets
  - Liste chronologique des actes pour la période du 2 janvier au 31 décembre 1792, 2 janvier - 31 décembre 1792; 320 v°-336 v°; 17 feuillets
  - Liste chronologique des actes pour la période du 2 janvier au 29 décembre 1793, 2 janvier - 29 décembre 1793; 336 v°-352 r°; 17 feuillets
  - Liste chronologique des actes pour la période du 2 au 30 janvier 1794, 2 janvier - 30 janvier 1794; 352 v°; 1 feuillet
  - Liste chronologique des minutes manquantes pour la période du 7 mai 1762 au 8 octobre 1793, 7 mai 1762 - 8 octobre 1793; 353 r°-357 v°; 5 feuillets
- Répertoire chronologique des brevets pour la période du 1er mars au 12 octobre 1793, 1er mars - 12 octobre 1793; MC/RE/XXXIX/9; Le répertoire comporte 6 feuillets et fait partie d'un registre de 207 feuillets de papier manuscrits, hauteur 39,5 x largeur 24,5 cm, composé de 20 cahiers foliotés par le notaire. Le registre est en bon état. A signaler: entre les feuillets 6 et 7, plusieurs pages vierges. Les feuillets sont de dimensions variables.
  Le registre contient aussi le répertoire du notaire Guillaume Le Sourd-Beauregard pour la période du 27 thermidor an II au 8 messidor an XII (14 août 1794 - 27 juin 1804).
  Le répertoire contient les informations suivantes: 1. date du jour; 2. nature de l'acte passé en brevet; 3. prénom, nom des parties
  Attention: seuls les actes passés en minute sont conservés; les actes mentionnés dans le répertoire comme passés en simple brevet (colonne 3) ne sont pas conservés par les notaires et ne sont donc pas versés au Minutier (ils sont remis aux clients).
  - Liste chronologique des brevets pour la période du 1er mars au 12 octobre 1793, 1er mars - 12 octobre 1793; 1 r°-6 r°; 6 feuillets